臺灣苗栗地方法院民事判決
　                           111年度簡上附民移簡字第6號 
原      告  BH000-A110061   姓名地址均詳卷
法定代理人  BH000-A110061E  同上
            BH000-A110061C  同上 
訴訟代理人  王炳人律師
            江錫麒律師
            周銘皇律師
複代理人    柯宏奇律師
被      告  李岳哲        

訴訟代理人  周利皇律師 法律扶助基金會指派律師
上列當事人間因妨害性自主案件，經原告提起刑事附帶民事訴訟
請求被告賠償損害，由本院刑事庭裁定移送前來（111年度簡上
附民字第4號），本院於民國111年10月19日言詞辯論終結，判決
如下：
    主      文
被告應給付原告新臺幣參萬元，及自民國111年5月12日起至清償
日止，按週年利率百分之5計算之利息。
原告其餘之訴駁回。
本判決原告勝訴部分得假執行。但被告如以新臺幣參萬元為原告
預供擔保，得免為假執行。 
    事實及理由
壹、程序事項：
一、按對於第一審刑事簡易判決向地方法院刑事合議庭提起上訴
    後，被害人始提起刑事附帶民事訴訟，而經該刑事庭以附帶
    民事訴訟確係繁雜，非經長久時日不能終結其審判，以裁定
    移送於該法院民事庭者，其所謂法院民事庭，自指第二審之
    地方法院民事合議庭而言（最高法院95年度台簡抗字第3號
    裁定意旨參照）。經查，本件原告係於本院刑事庭111年  
    度侵簡上字第1 號第二審刑事案件審理中，提起附帶民事訴
    訟事件（111年度簡上附民第4號），由本院刑事庭合議庭裁
    定移送本院民事庭。參照上開說明，自應由本院民事第二審
    合議庭審判，合先敘明。
二、次按行政機關、司法機關及軍法機關所製作必須公示之文書
    ，不得揭露性侵害犯罪被害人之姓名、出生年月日、住居所
    及其他足資識別被害人身分之資訊；而性侵害犯罪，係指觸
    犯刑法第221 條至第227 條、第228 條、第229 條、第332
    條第2 項第2 款、第334 條第2 項第2 款、第348 條第2 項
    第1 款及其特別法之罪，性侵害犯罪防治法第12條第2 項、
    第2 條第1 項分別定有明文。又所謂「其他足資識別被害人
    身分之資訊」，依性侵害犯罪防治法施行細則第6 條規定，
    包括被害人照片或影像、聲音、住址、親屬姓名或其關係、
    就讀學校與班級或工作場所等個人基本資料。又裁判及其他
    必須公示之文書，不得揭露足以識別被害人身分之資訊。如
    確有記載之必要，得僅記載其姓氏、性別，或以使用代號之
    方式行之。法院依前項規定使用代號者，並應作成該代號與
    被害人姓名對照表附卷，法院辦理性侵害犯罪案件應行注意
    事項第3 點亦有明文。本件原告以被告犯刑法第224 條強制
    猥褻罪，訴請被告負損害賠償責任，依上開法條規定，本判
    決書自不得揭露被害人之識別身分資訊，爰將原告及其法定
    代理人之身分資訊分別以BH000-A110061　BH000-A110061E 
    、BH000-A110061C表示。
貳、實體方面　　
一、原告主張：被告於110年6月間與原告結識交往，被告明知原
    告係14歲以上未滿16歲之女子，而於110年7月30日中午12時
    許，在苗栗縣後龍鎮遊桐花汽車旅館某房間內，與原告發生
    性交行為1次，侵害原告之身體、健康、貞操權，原告依民
    法第184條第1項前段、第195條第1項前段請求被告給付非財
    產上之損害賠償。又被告雖持有中低收入戶證明，惟被告明
    知故犯，且如以被告經濟能力不好即減輕本案慰撫金，恐有
    助長經濟能力不好之人與未滿16歲之男女發生性行為之可能
    。並聲明：被告應給付原告新臺幣（下同）50萬元，及自起
    訴狀繕本送達之翌日起至清償日止，按年息百分之5計算之
    利息。訴訟費用由被告負擔。原告願供擔保請准宣告假執行
    。
二、被告則以：被告與原告原為男女朋友關係，兩造係於合意情
    形下，兩情相悅發生性行為1次，而雖刑法第227條第3項仍
    就與未滿16 歲女子發生性行為部分予以懲罰，然此與現今
    社會風氣已頗有未合之處，依 此，應認被告所為侵害情節
    甚為輕微。被告於事發後，多次欲與原告及其法定代理人和
    解，係因從事臨時工工作，每月收入不穩定，每月幾乎都僅
    有幣2 萬元左右之收入，加以被告家裡為中低收入戶，更值
    疫情肆虐之際，連三餐溫飽都尚有難處，始會因和解金額未
    合，無法與原告達成和解等語置辯。並聲明：原告之訴駁回
    ，訴訟費用由原告負擔。
三、兩造不爭執事項：
　　㈠被告於110年6月間與原告結識交往，被告明知原告係14歲
      以上未滿16歲之女子，而於110年7月30日中午12時許，於
      苗栗縣後龍鎮遊桐花汽車旅館某房間內，與原告發生性交
      行為1次。
　  ㈡被告因前開事實，經本院刑事庭於111年1月27日以111年度
      苗侵簡字第2號簡易判決判處：「甲○○對於14歲以上未滿1
      6歲之女子為性交，處有期徒刑2月。」後經被告提起上訴
      ，由本院刑事庭於111年6月28日以111年度侵簡上字第1號
      駁回上訴。
四、本院之判斷
    ㈠原告主張被告於上開時、地，對其為性交1次而侵害其性自
      主權等事實，為被告所不爭執，且被告上開妨害性自主行
      為，經本院於111年1月27日以111年度苗侵簡字第2號簡易
      判決判處：「甲○○對於14歲以上未滿16歲之女子為性交，
      處有期徒刑2月。」後經被告提起上訴，由本院刑事庭於1
      11年6月28日以111年度侵簡上字第1號駁回上訴確定等情
      ，亦經本院依職權調取前開刑事卷宗審閱查核無訛。是原
      告主張被告有上開妨害性自主不法侵害其權利之侵權行為
      ，應堪信為真實。   
　  ㈡按違反保護他人之法律，致生損害於他人者，負賠償責任
      ，不法侵害他人之身體、健康、名譽、自由、信用、隱私
      、貞操，或不法侵害其他人格法益而情節重大者，被害人
      雖非財產上之損害，亦得請求賠償相當之金額。民法第18
      4條第2項及第195條第1項前段分別定有明文。本件被告既
      涉犯對14歲以上未滿16歲之人為性交行為罪確定在案，業
      經認定如上，原告自得依上開規定，請求被告賠償精神慰
      撫金，至其數額，爰審酌原告為15歲，國中畢業之少女、
      無收入、無財產；被告為91年7月生、110年度所得為163,
      506元、名下無財產，為高雄市大寮區公所中低收入戶一
      節，有110年度稅務電子閘門財產所得調件明細表及高雄
      市大寮區公所核發中低收入戶證明書在卷可佐，再參酌原
      告所受精神上痛苦之程度、兩造之身分、地位、經濟狀況
      等一切情狀，認原告請求被告賠償精神慰撫金50萬元核屬
      過高，應減為30,000元，始為適當。
    ㈢末按給付無確定期限者，債務人於債權人得請求給付時，
      經其催告而未為給付，自受催告時起，負遲延責任。其經
      債權人起訴而送達訴狀，或依督促程序送達支付命令，或
      為其他相類之行為者，與催告有同一之效力；遲延之債務
      ，以支付金錢為標的者，債權人得請求依法定利率計算之
      遲延利息；應付利息之債務，其利率未經約定，亦無法律
      可據者，週年利率為百分之5，民法第229 條第2 項、第2
      33 條第1 項前段及第203 條分別定有明文。經查，原告
      對被告之侵權行為損害賠償請求權，係屬於未定給付期限
      之金錢債權，而本件刑事附帶民事訴訟起訴狀繕本係於11
      1 年5 月11日送達被告，有本院送達證書在卷可查，則原
      告請求自刑事附帶民事訴訟起訴狀繕本送達之翌日即111
      年5月12日起至清償日止，按年息5%計算之利息，洵屬有
      據，應予准許。
五、從而，原告依侵權行為損害賠償之法律關係，請求被告給付
    30,000元及自起訴狀繕本送達翌日即111年5月12日起至清償
    日止，按年息5%計算之利息之範圍內，為有理由，應予准許
    ，逾此部份之請求，即屬無據，應予駁回。
六、本件事證已臻明確，兩造其餘攻擊、防禦方法與判決之結果
    不生影響，爰不一一贅論，併此敘明。
七、本件係就民事訴訟法第427條第1項至第4項訴訟適用簡易程
    序所為之判決，就原告勝訴部分，爰依職權宣告假執行及被
    告得供相當擔保金額而免為假執行。至原告敗訴部分，其假
    執行之聲請即失所附麗，應併予駁回。 　　
八、本件因係原告提起刑事附帶民事訴訟，請求損害賠償事件，
    依法本無須繳納裁判費用，且經本院刑事庭裁定移送後，於
    本院民事訴訟程序進行期間亦無支付任何訴訟費用，是本院
    於裁判時即無確定訴訟費用金額之必要，併此敘明。
中　　華　　民　　國　　111 　年　　11　　月　　2 　　日
　　　　　　　　　民事第一庭審判長  法　官 宋國鎮　
                 　　　　　　　　　 法　官 黃怡玲 
　　　　　　　　　　　　　　　　　　法  官 張珈禎 
以上正本係照原本作成。
不得上訴。
中　　華　　民　　國　　111 　年　　11 　　月　　2　　日
                                    書記官 林岢禛